# 请教BT业务收入确认相关的问题

提问人：ephemera 时间：2018-01-13 13:33:21
陈版主、各位老师： 我正学习《瑞华研究2010~2016汇编》中与BT有关内容，有些问题不太理解，请各位老师在方便时指导一下： 一、根据《企业会计准则解释第 2 号》第五条规定，项目公司未提供实际建造服务，将基础设施发包给其他方的，不应确认建造服务收入。应当按照建造过程中支付的工程价款等考虑合同规定，分别确认为金融资产或无形资产。 1 、某实务案例中，有注师提出：长期应收款应以合同约定的利率折现。我认为：按照这条的规定，项目公司不提供建设服务，在建设期间的长期应收款只是核算支付的工程价款，仅当项目公司自己实际提供建设服务且“可以无条件地自合同授予方收取确定金额的货币资金或其他金融资产的；或在项目公司提供经营服务的收费低于某一限定金额的情况下，合同授予方按照合同规定负责将有关差价补偿给项目公司的”，才是按照CAS22折现计入长期应收款（并按实际利率摊销）。不知理解得是否正确？ 2 、陈版在汇编和本版答疑中屡次提及项目公司未提供实际建造服务的处理与总额法vs净额法的一般规定相抵触。我因初学，不太理解为何说按此规定导致净额法确认收入。设建设期间支付的工程款合计 10000 万元，政府于建设后以 15000 万元回购，项目公司自身不提供实际建造服务。则建设期间DR 长期应收款 100000 CR 应付工程款等 100000. 转移时点DR 银行存款CR 营业收入； DR 营业成本100000 CR 长期应收款 100000.似乎也是总额确认。应是我理解错了，请各位老师纠正。 二、某BT业务中项目公司以总承包人的角色承接，但实质上仅垫付工程款，不实际提供建造服务，其向实际建造企业支付工程款时扣留一定比例作为项目管理费。讨论该管理费是否单独确认收入。 1 、我个人以为，如果项目公司的确提供现场管理服务且对应的成本（如人工等）可以确定，则可以将该部分管理费单独作为收入确认。不知理解对否？ 2 、如果管理费不是向实际建造方收取，而是含在政府回购价款中，则参考《解释 2 号》的规定，项目公司应提供不止一项服务的，各项服务能够单独区分时，其收取或应收的对价应当按照各项服务的相对公允价值比例分配给所提供的各项服务。此时考虑该管理服务的公允价值能否可靠确定，如按照同类规模项目收费等，如果不能可靠确定，不单独作为收入，一并按照项目移交时的收入。不知理解对否？ 请陈版和其他前辈方便时给予指导，谢谢！

回答人：chenyiwei
1 、长期应收款是否折现与项目公司自身是否提供建造服务无关。理论上只要确认的是金融资产，在建设期间也应当折现和确认利息收入。但因为支付进度的不确定性，而折现要求对现金流量的发生时间和金额能够事先准确确定，所以在很多情况下建设期间是不折现的，就将所支付的款项直接确认为一项资产，到完工后进入回购期时再将本金何嗯利息拆分开来。 2 、如果确认建造合同收入与成本（总额法下），则其计量基础也应当是未来应收款项的折现值，且一般默认折现值等于建设期间的实际成本。即毛利为零。 3 、项目公司主要起到协调管理作用，不直接提供建造服务，建造合同由政府与施工单位直接谈判确定的，则此时项目公司不是首要义务人，不按总额法确认收入、成本，仅确认净额的管理费收入。 4 、你在二（ 2 ）中的意见基本合理。